# 还没有证据表明能够收回的项目款，怎么核算最为恰当

提问人：helen_lanlan 时间：2020-11-10 08:05:02
求助陈版：
企业B的客户为国企A，从政府G手中承包甲项目， 19 年执行完甲项目，最后因为政府资金紧张的原因，无法与A结算，则A也不与B结算（从未结算，但工程量已经100%，处于已交付未结算的状态）。目前无明确消息这笔款项何时能够收回，但大家都会觉得是政府和国企背景，应该不会收不回来。这种情况下，账务怎么处理比较恰当？
我认为在 19 年发生的施工成本应该全部结转至主营业务成本，然后当年不计收入。但是这么处理的话，万一以后收回了这笔款项，要怎么处理呢？只计收入不计成本么？而且这么处理，是不是会导致企业B内控存在问题呢？
因为甲项目占了当年项目收入的三分之一。

回答人：chenyiwei
建议正常确认收入和成本，以及对分包商的应付工程款；同时对应收国企A的款项谨慎计提坏账准备。
虽然预计最终可以收回，但如果拖欠较久，则由此导致的时间价值损失在计量坏账损失时也应予以考虑。根据新CAS 22第四十七条：“由于预期信用损失考虑付款的金额和时间分布，因此即使企业预计可以全额收款但收款时间晚于合同规定的到期期限，也会产生信用损失”。